# 明股实债业务中被投资单位如何确认？

提问人：wx_5b0fc2ca8ee6 时间：2022-01-24 20:32:47
请教陈版主！
属于明股实债的业务中，被投资单位作拟挂牌新三板基础层， 2020 年一个少数股东持有 100 万股本公司股份并收取固定收益%，那么在 2020 年本公司报表中是否应确认这 100 万实收资本，还是确认金融负债？
2021 年 10 月该少数股东股份已由大股东回购，完成撤出，在2021.12.31确认实收资本没有争议。

回答人：chenyiwei
实收资本的确认更多地是法律问题。在某一特定时点上，不论会计上是否应确认为金融负债，只要法律上增加注册资本且符合《公司法》规定的出资形式要件的，都应确认实收资本增加。但另一方面，如果会计上认为属于金融负债的，则应在确认实收资本增加的同时，通过另一权益类科目（如资本公积或库存股）的等额减少，保证权益总额不变。